臺灣高等法院臺南分院刑事判決　　　　96年度上訴字第1192號
上　訴　人
即　被　告　甲Ｉ○
上列上訴人因常業竊盜等案件，不服臺灣嘉義地方法院95年度訴
字第303號中華民國96年8月31日第一審判決（起訴案號：臺灣嘉
義地方法院檢察署95年度偵字第1797、2889、3171、3210號），
提起上訴，本院判決如下：
    主  文
上訴駁回。
    事  實
一、甲Ｉ○與林誠權、ｃ○○、甲ｔ○、鍾慧吉、陳金灶（以上
    5人均已判決確定）等6人共同意圖為自己不法之所有，並以
    網捕竊取他人賽鴿及恐嚇取財之概括犯意聯絡，並恃此維生
    ，自民國94年8月間某日起至95年2月26日止，共組竊鴿勒贖
    集團，以竊取不特定人所有之賽鴿後，再依賽鴿腳環上之電
    話與被害鴿主聯絡，恐嚇被害鴿主須依指示匯款至指定帳戶
    始能贖回賽鴿之方式，牟取不法暴利。渠等預先以不詳方式
    取得不知情之施長河之臺南區中小企業銀行斗六分行帳號：
    0000-000-000000號帳戶，及由鍾慧吉介紹陳金灶以新臺幣
    （下同）1萬元之代價，向有幫助恐嚇取財犯意之趙俊明，
    收購其在嘉義北社郵局所申請開立局號：0000000號、帳號
    ：0000000號帳戶存簿及提款卡，另由甲ｔ○向亦有幫助恐
    嚇取財犯意之吳慈臻（另由原審以簡易判決處刑），借得其
    在太麻里郵局所申請開立局號：0000000號、帳號：0000000
    號帳戶提款卡，陳金灶則提供自己在嘉義埤子頭郵局所申請
    開立局號：0000000號、帳號：0000000號帳戶存簿及提款卡
    ，以及其不知情之女兒陳佩勳在嘉義埤子頭郵局所申請開立
    局號：
    0000000號、帳號：0000000號帳戶存簿及提款卡，暨向不知
    情之友人柯振乾（已另為不起訴處分）所借得之嘉義文化路
    郵局局號：0000000號、帳號：0000000號帳戶存簿及提款卡
    ，以供渠等向被害鴿主實施恐嚇取財犯行時，作為匯款、提
    款使用。旋即推由ｃ○○、甲ｔ○、林誠權及甲Ｉ○等人，
    以架網捕捉之方法，在臺南縣「烏山頭水庫」一帶山區尋找
    適當地點架設網具，於如附表一所示之時間，竊取如附表一
    所示被害人等所有之賽鴿，得手後由ｃ○○及鍾慧吉負責藏
    置保管竊得之賽鴿，並由ｃ○○負責將竊得之賽鴿逐一編號
    後，按竊得之賽鴿數量，以每隻約1500元至2000元不等之金
    額向被害鴿主勒贖，且為便於辨識被害鴿主是否確實依指示
    匯款，乃以上述ｃ○○所列編號作為要求被害鴿主匯款金額
    之後2碼（個、十位數），而由ｃ○○與鍾慧吉依賽鴿腳環
    上所載之電話號碼，撥打電話予被害鴿主，表明：彼等放飛
    之賽鴿在渠等手中，要求被害鴿主必須依照指定之金額，匯
    款至指定帳戶內，否則即不釋放賽鴿之意旨，以此加損害於
    財產之惡害通知各該被害鴿主，致該等被害鴿主皆因此恫嚇
    而心生畏懼，恐辛苦飼養培育之賽鴿遭遇不測，乃受迫依渠
    等指示，於附表一所示之時間，將附表一所示之贖金匯入上
    開施長河、趙俊明、吳慈臻、陳金灶、陳佩勳及柯振乾等人
    之帳戶內，ｃ○○與鍾慧吉於確認贖金匯入後，始將賽鴿釋
    放飛回。再由鍾慧吉、陳金灶、甲ｔ○及甲Ｉ○等人，持上
    開帳戶之提款卡前往金融機構所設之提款機，提領上開被害
    鴿主所匯入之贖金，並將領出之金錢交予ｃ○○，由ｃ○○
    按每隻賽鴿扣除800元至1000元作為捕捉賽鴿之費用，與林
    誠權、甲ｔ○、甲Ｉ○等人朋分（甲ｔ○每捕捉1隻可分得
    300元至600元不等之贓款）後，ｃ○○再將餘款與鍾慧吉、
    陳金灶等人朋分。嗣經警先期執行通訊監察，循線追查後，
    於95年2月26日將ｃ○○、甲ｔ○、鍾慧吉及陳金灶等人拘
    提到案，並扣得如附表二所示之物，而查悉上情。
二、案經嘉義市警察局移送臺灣嘉義地方法院檢察署檢察官偵查
    起訴。
    理  由
一、按被告以外之人於審判外之陳述，雖不符傳聞證據得為證據
    之例外規定，而經當事人於審判程序同意作為證據，法院審
    酌該言詞陳述或書面陳述作成時之情況，認為適當者，亦得
    為證據。當事人、代理人或辯護人於法院調查證據時，知有
    第159條第1項不得為證據之情形，而未於言詞辯論終結前聲
    明異議，視為有前項之同意，刑事訴訟法第159條之5定有明
    文。查本案認定事實所引用之言詞及書面陳述證據，經本院
    於審理時提示被告均表示無意見，迄於言詞辯論終結前亦未
    聲明異議，視為同意作為證據，本院審酌該陳述證據之取得
    過程並無瑕疵，與本案待證事實間復具有相當之關聯性，自
    得採為證據，合先敘明。
二、訊據被告甲Ｉ○對於上揭犯行矢口否認，並辯稱：伊沒有犯
    下本案，因甲ｔ○欠伊十幾隻鴿子，伊向甲ｔ○要回鴿子，
    為此雙方發生不愉快等語。惟查：
  (一)據證人甲ｔ○於警詢中陳稱：伊與綽號「強仔」（指被告甲
  　Ｉ○）及ｃ○○負責上山擄捕賽鴿，甲Ｉ○與伊前往烏山頭
    水庫水源地擄鴿，從94年8月起，至94年12月止，大約有10
    餘次，捕獲後均交由ｃ○○處理，甲Ｉ○分得贓款約1萬餘
    元，都是ｃ○○當面交給甲Ｉ○，94年8月26日下午3時19分
    那1次是伊載甲Ｉ○去雲林縣斗南鎮南企銀提款機領錢等語
    （見第0000000000號警卷第44、49至50頁）。另甲ｔ○於偵
    查中亦具結證稱：甲Ｉ○綽號強仔，當初伊和甲Ｉ○、高青
    山有去烏山頭水庫那邊抓魚，後來伊等就講好要去抓鴿子，
    再由其他人負責跟被害人要錢，ｃ○○賺到的錢有分紅給甲
    Ｉ○，有時是幾百元，有時幾千元，總共約1萬多元，伊只
    有載甲Ｉ○去領過1次錢，好像領了2、3萬元，當時是ｃ○
    ○叫伊去領錢，甲Ｉ○剛好在那裏，伊就找甲Ｉ○一起去領
    錢等語（見第1797號偵查卷第20頁、第289號偵查卷第28至
    29頁）。由證人甲ｔ○上開證詞，已證明被告甲Ｉ○曾與甲
    ｔ○等人從事擄鴿勒贖並一同前往領錢取款等情。
  (二)又證人ｃ○○於原審審理時證稱：伊在烏山頭水庫見過被告
    甲Ｉ○，烏山頭水庫是伊等抓鴿子的地方，當時他與甲ｔ○
    在一起，伊等去抓鴿子時，被告甲Ｉ○曾去過，好像去過2
    、3次，但實際次數不記得了，伊沒有親手將擄鴿所得的錢
    交給被告甲Ｉ○，是透過甲ｔ○拿錢給被告甲Ｉ○等語（見
    原審卷三第375至377頁）。證人ｃ○○之上述證詞與證人甲
    ｔ○之前揭證述大致相符，亦即被告甲Ｉ○確曾參與擄鴿之
    行為無誤。雖證人甲Ｅ○於原審證稱：被告甲Ｉ○於94年8
    月至10月間均在台中港工作等語，然查證人甲Ｅ○亦證稱：
    被告並非全部時間均在證人甲Ｅ○處工作，只有在工作比較
    趕需要人手時，證人才會叫被告甲Ｉ○至該處工作（見原審
    卷第340至第343頁）等情無誤，故證人甲Ｅ○之證詞，並無
    法佐證明被告未有擄鴿之行為。
  (三)此外，復有被害人Ｊ○○、ｕ○○、甲甲○、Ａ○○、甲庚
    、ｇ○○、甲Ｂ○、甲ｎ○、甲Ｘ○、癸○○、甲己○、Ｉ
    ○○、甲ｌ○、甲ｏ○、黃○○、甲辛○、廖春木、甲Ｄ○
    、ｗ○○、巳○○○、ｋ○○、Ｓ○○、辛○○、甲地○、
    ｚ○○、甲戌○、Ｚ○○、申○○、ｈ○○、丁○○、甲Ｃ
    ○、ａ○○、甲辰○、甲玄○、庚○○、甲午○、ｂ○○、
    寅○○、Ｅ○○、甲寅○、張獻諒、ｏ○○、甲子○、甲Ａ
    ○、甲ｐ○、甲ｑ○、甲丙○、甲戊○、甲Ｚ○、丙○○、
    ｉ○○、ｄ○○、Ｑ○○、甲酉○、ｌ○○、Ｎ○○、地○
    ○、Ｋ○○、Ｈ○○、Ｄ○○、甲黃○、ｙ○○、ｒ○○、
    甲Ｓ○、子○○、宙○○、ｎ○○、甲ｕ○、甲Ｏ○、甲天
    ○、ｅ○○、甲Ｗ○、甲巳○、Ｌ○○、戌○○、午○○、
    甲宇○、甲Ｋ○、甲癸○、甲Ｆ○、甲卯○、未○○、ｍ○
    ○、Ｔ○○、亥○○○、甲亥○、甲ｓ○、Ｐ○○、Ｒ○○
    、甲ｋ○、酉○○、丑○○、甲Ｌ○、Ｘ○○、甲ｇ○、甲
    Ｒ○、Ｖ○○、Ｍ○○、ｓ○○、天○○、Ｂ○○、Ｇ○○
    、甲壬○、ｑ○○、甲ｃ○、甲Ｇ、甲ｊ○、辰○○、甲宙
    ○、甲未○、甲ｄ○、甲ａ○、甲乙○、甲丑○、甲Ｖ○、
    鄭昭境、ｘ○○、甲ｅ○、甲ｍ○、甲ｈ○、ｆ○○、甲ｆ
    ○、甲Ｊ○、ｖ○○、甲Ｍ、甲Ｎ○、卯○○、乙○○、甲
    Ｙ○、甲Ｔ○、Ｏ○○、Ｙ○○、陳信楊、甲Ｕ○、Ｗ○○
    、玄○○、甲○○、己○○、甲ｒ○、甲ｉ○、Ｃ○○、甲
    Ｐ○、壬○○、Ｕ○○、宇○○、黃唐和、Ｆ○○及證人ｔ
    ○○、陳佩勳等於警詢中之指訴及證述情節相符，並有上述
    被害人之被害報告書、國內匯款執據、通訊監察譯文及通訊
    監察書、搜索同意書、搜索扣押筆錄、扣押物品目錄表、擄
    鴿勒贖集團案分工架構表、提款機錄影畫面及道路監視錄影
    畫面照片、金融機構帳戶開戶基本資料及交易明細資料（包
    括台南區中小企業銀行戶名施長河、嘉義埤子頭郵局戶名陳
    金灶、嘉義北社郵局戶名趙俊明、嘉義文化路郵局戶名柯振
    乾、太麻里郵局戶名吳慈臻、嘉義埤子頭郵局陳佩勳）可稽
    。復有被告等用以聯絡之行動電話6具（如附表二編號3至編
    號6）及網鴿原子網1張、裝鴿袋4個及賽鴿1隻（已發還）可
    資佐證。而被告等以此網鴿後勒贖金錢之行為，被害人有15
    5位之多，其所得金額據同案共犯陳金灶於原審為羈押訊問
    時亦坦承有40、50萬元（見原審卷第31頁），此金額亦與附
    表一所示被害人匯款金額加總後相當，被告等終日為此犯行
    ，足見其等恃此為生。本件事證明確，被告甲Ｉ○犯行洵堪
    認定，應依法論科。被告甲Ｉ○雖請求本院傳訊證人甲ｔ○
    出庭，然查甲ｔ○已經原審合法傳訊，並未到庭，且甲ｔ○
    復經原審法院以95年度感裁字第14號及經臺灣嘉義地方法院
    檢察署95年度執字第1998號通緝在案（見原審卷第351頁）
    ，顯然無從其傳喚到庭作證，因本件事證已臻明確，此部分
    核無調查之必要，併此敘明。
三、新舊法適用比較：
　(一)本件經檢察官以常業竊盜一罪起訴，法院審理結果，亦認為
  　構成常業竊盜罪，雖95年7月1日修正施行之刑法，已刪除第
    322條常業竊盜罪之規定，但本件被告所犯本罪之時間在刑
    法修正施行前，而當時常業竊盜罪，其法定本刑為一年以上
    七年以下有期徒刑，刑法修正後，因常業犯已經刪除，應將
    竊盜罪分論併罰，合併計算其法定最高本刑逾三十年，較原
    常業犯之法定刑為重，依刑法第2條第1項之規定比較結果，
    應適用較輕之修正前刑法第322條而論以常業竊盜罪。
  (二)被告行為後，刑法第55條牽連犯及第56條連續犯之規定，業
    於修正刪除，則被告之犯行，因行為後新法業已刪除牽連犯
    、連續犯之規定，此刪除雖非犯罪構成要件之變更，但顯已
    影響行為人刑罰之法律效果，自屬法律有變更，依新法第2
    條第1項規定，比較新、舊法結果，仍應適用較有利於被告
    之行為時法律即舊法論以牽連犯及連續犯（最高法院95年第
    8次刑事庭會議決議參照）
  (三)刑法第33條第5款原規定「罰金：一元以上」之規定，修正
    公布為「罰金：新臺幣一千元以上，以百元計算之」，刑法
    法定本刑中列有罰金刑者，其法定最低度罰金刑因之提高，
    涉及科刑規範變更，自有新舊法比較必要（同前最高法院刑
    事庭會議決議參照），比較結果，以舊法有利於行為人，被
    告上揭犯行，屬95年7月1日新法施行前之行為，應適用修正
    前刑法第33條第5款規定，定其罰金部分之法定刑。
  (四)綜上所述，新舊法比較結果，應以修正前刑法之規定較有利
    於被告，故應適用較有利於被告之修正前刑法關規定。
四、核被告甲Ｉ○所為，係犯修正前刑法第322條刪除前常業竊
    盜罪及同法第346條第1項之恐嚇取財罪。被告與ｃ○○等人
    就上開2罪，有犯意聯絡及行為分擔，均為共同正犯；又被
    告先後多次為恐嚇取財犯行，均時間緊接，方法相同，觸犯
    構成要件相同之罪名，顯係基於概括犯意反覆為之，應依修
    正前刑法第56條連續犯之規定，論以連續恐嚇取財一罪，並
    加重其刑。又被告所犯上開常業竊盜罪與恐嚇取財罪間，有
    方法結果之牽連犯關係，應依修正前牽連犯之規定，從較重
    之常業竊盜罪處斷。
五、原審以被告甲Ｉ○犯常業竊盜罪、恐嚇取財罪，事證明確，
    因予適用刑法第2條第1項、第346條第1項、第38條第1項第2
    款，第28條、修正前刑法第322條、第55條，刑法施行法第1
    條之1第2項，中華民國96年罪犯減刑條例第2條第1項第3款
    、第7條之規定，並審酌被告與ｃ○○等人組成集團，各有
    分工，被害人數眾多，及所得之財物價值，犯罪後否認犯行
    及其等所涉情節等一切情狀，量處被告甲Ｉ○有期徒刑1年6
    月。另說明扣案如附表二編號3至編號8所示之物，為被告等
    與共犯ｃ○○等人所有，且供犯罪所用之物，業據共犯ｃ○
    ○等人供承在卷，併依刑法第38條第1項第2款予以沒收。復
    說明被告上開犯行之犯罪時間在96年4月24日以前，合於中
    華民國96年罪犯減刑條例第2條第1項第3款之規定，應依法
    減其宣告刑2分之1，即減為有期徒刑9月。本院經核原判決
    認事用法，均無違誤，量刑亦屬妥適。被告上訴意旨空言否
    認犯罪，指摘原判決不當，為無理由，應予駁回。
據上論結，應依刑事訴訟法第368條，判決如主文。
本案經檢察官曾銘芳到庭執行職務。
中　　華　　民　　國　　96　　年　　12　　月　　31　　日
                  刑事第二庭    審判長法　官  葉居正
                                      法　官  吳勇輝
                                      法　官  郭千黛
以上正本證明與原本無異。
如不服本判決，應於收受本判決後十日內向本院提出上訴書狀。
其未敘述上訴理由者並得於提起上訴後十日內向本院補提理由書
狀（均須按他造當事人之人數附繕本）「切勿逕送上級法院」。
　　　　　　　　　　　　　　　　　　　書記官  尤乃玉
中　　華　　民　　國　　96　　年　　12　　月　　31　　日
附表一：
┌────┬──────┬───┬───┬──────┬────┬──────┬──────────┐
│編號    │竊盜時間    │被害人│竊盜鴿│恐嚇日期    │匯款金額│匯款時間    │匯款帳戶            │
│        │            │(鴿主)│數(隻)│            │(贖金)  │            │                    │
├────┼──────┼───┼───┼──────┼────┼──────┼──────────┤
│ 1      │94年8月26日 │ｐ○○│1     │94年8月26日 │2000元  │94年8月26日 │施長河              │
│        │            │      │      │            │        │            │南企銀斗六分行      │
│        │            │      │      │            │        │            │帳號0000-000-000000 │
├────┼──────┼───┼───┼──────┼────┼──────┼──────────┤
│ 2      │94年12月20日│甲申○│1     │94年12月20日│2006元  │94年12月20日│陳金灶              │
│        │            │      │      │            │        │            │局號000000-0        │
│        │            │      │      │            │        │            │帳號000000-0        │
├────┼──────┼───┼───┼──────┼────┼──────┼──────────┤
│ 3      │94年12月30日│戊○○│1     │94年12月30日│2010元  │94年12月30日│陳佩勳              │
│        │            │      │      │            │        │            │局號000000-0        │
│        │            │      │      │            │        │            │帳號000000-0        │
├────┼──────┼───┼───┼──────┼────┼──────┼──────────┤
│ 4      │95年1月12日 │甲Ｑ○│1     │95年1月12日 │2010元  │95年1月12日 │陳佩勳              │
│        │            │      │      │            │        │            │局號000000-0        │
│        │            │      │      │            │        │            │帳號000000-0        │
├────┼──────┼───┼───┼──────┼────┼──────┼──────────┤
│ 5      │94年12月10日│ｊ○○│2     │94年12月10日│4520元  │94年12月10日│陳金灶              │
│        │            │      │      │            │        │            │局號000000-0        │
│        │            │      │      │            │        │            │帳號000000-0        │
├────┼──────┼───┼───┼──────┼────┼──────┼──────────┤
│ 6      │94年12月26日│甲Ｄ○│3     │94年12月26日│6020元  │94年12月26日│柯振乾              │
│        │            │      │      │            │        │            │局號000000-0        │
│        │            │      │      │            │        │            │帳號000000-0        │
├────┼──────┼───┼───┼──────┼────┼──────┼──────────┤
│ 7      │94年12月21日│Ｊ○○│1     │94年12月21日│2015元  │94年12月21日│柯振乾              │
│        │            │      │      │            │        │            │局號000000-0        │
│        │            │      │      │            │        │            │帳號000000-0        │
├────┼──────┼───┼───┼──────┼────┼──────┼──────────┤
│ 7-1    │95年1月02日 │Ｊ○○│1     │95年1月12日 │2010元  │95年1月12日 │陳佩勳              │
│        │            │      │      │            │        │            │局號000000-0        │
│        │            │      │      │            │        │            │帳號000000-0        │
├────┼──────┼───┼───┼──────┼────┼──────┼──────────┤
│ 8      │94年12月27日│ｕ○○│2     │94年12月27日│4015元  │94年12月27日│柯振乾              │
│        │            │      │      │            │        │            │局號000000-0        │
│        │            │      │      │            │        │            │帳號000000-0        │
├────┼──────┼───┼───┼──────┼────┼──────┼──────────┤
│ 9      │94年12月26日│甲甲○│2     │94年12月26日│4010元  │94年12月26日│柯振乾              │
│        │            │      │      │            │        │            │局號000000-0        │
│        │            │      │      │            │        │            │帳號000000-0        │
├────┼──────┼───┼───┼──────┼────┼──────┼──────────┤
│ 10     │94年12月21日│Ａ○○│1     │94年12月21日│2030元  │94年12月21日│柯振乾              │
│        │            │      │      │            │        │            │局號000000-0        │
│        │            │      │      │            │        │            │帳號000000-0        │
├────┼──────┼───┼───┼──────┼────┼──────┼──────────┤
│        │94年12月26日│Ａ○○│1     │94年12月26日│2025元  │94年12月26日│陳佩勳              │
│10-1    │            │      │      │            │        │            │局號000000-0        │
│        │            │      │      │            │        │            │帳號000000-0        │
├────┼──────┼───┼───┼──────┼────┼──────┼──────────┤
│ 11     │94年12月20日│甲庚  │1     │94年12月20日│2005元  │94年12月20日│陳金灶              │
│        │            │      │      │            │        │            │局號000000-0        │
│        │            │      │      │            │        │            │帳號000000-0        │
├────┼──────┼───┼───┼──────┼────┼──────┼──────────┤
│11-1    │94年12月26日│甲庚  │1     │94年12月26日│2020元  │94年12月26日│陳佩勳              │
│        │            │      │      │            │        │            │局號000000-0        │
│        │            │      │      │            │        │            │帳號000000-0        │
├────┼──────┼───┼───┼──────┼────┼──────┼──────────┤
│ 12     │95年1月9日  │ｇ○○│1     │95年1月9日  │1805元  │95年1月9日  │陳金灶              │
│        │            │      │      │            │        │            │局號000000-0        │
│        │            │      │      │            │        │            │帳號000000-0        │
├────┼──────┼───┼───┼──────┼────┼──────┼──────────┤
│ 13     │95年1月12日 │甲Ｂ○│1     │95年1月12日 │2015元  │95年1月12日 │陳佩勳              │
│        │            │      │      │            │        │            │局號000000-0        │
│        │            │      │      │            │        │            │帳號000000-0        │
├────┼──────┼───┼───┼──────┼────┼──────┼──────────┤
│ 14     │94年12月21日│甲ｎ○│2     │94年12月21日│4020元  │94年12月21日│柯振乾              │
│        │            │      │      │            │        │            │局號000000-0        │
│        │            │      │      │            │        │            │帳號000000-0        │
├────┼──────┼───┼───┼──────┼────┼──────┼──────────┤
│ 15     │94年12月26日│甲Ｘ○│2     │94年12月26日│3030元  │94年12月26日│陳佩勳              │
│        │            │      │      │            │        │            │局號000000-0        │
│        │            │      │      │            │        │            │帳號000000-0        │
├────┼──────┼───┼───┼──────┼────┼──────┼──────────┤
│ 16     │94年12月20日│癸○○│2     │94年12月20日│4007元  │94年12月20日│陳金灶              │
│        │            │      │      │            │        │            │局號000000-0        │
│        │            │      │      │            │        │            │帳號000000-0        │
├────┼──────┼───┼───┼──────┼────┼──────┼──────────┤
│16-1    │94年12月26日│癸○○│1     │94年12月26日│2030元  │94年12月26日│柯振乾              │
│        │            │      │      │            │        │            │局號000000-0        │
│        │            │      │      │            │        │            │帳號000000-0        │
├────┼──────┼───┼───┼──────┼────┼──────┼──────────┤
│ 17     │94年12月26日│甲己○│2     │94年12月26日│4035元  │94年12月26日│陳佩勳              │
│        │            │      │      │            │        │            │局號000000-0        │
│        │            │      │      │            │        │            │帳號000000-0        │
├────┼──────┼───┼───┼──────┼────┼──────┼──────────┤
│ 18     │95年1月9日  │Ｉ○○│2     │95年1月9日  │4017元  │95年1月9日  │柯振乾              │
│        │            │      │      │            │        │            │局號000000-0        │
│        │            │      │      │            │        │            │帳號000000-0        │
├────┼──────┼───┼───┼──────┼────┼──────┼──────────┤
│ 19     │94年12月27日│甲ｌ○│2     │94年12月27日│4005元  │94年12月27日│柯振乾              │
│        │            │      │      │            │        │            │局號000000-0        │
│        │            │      │      │            │        │            │帳號000000-0        │
├────┼──────┼───┼───┼──────┼────┼──────┼──────────┤
│ 20     │95年1月9日  │甲ｏ○│1     │95年1月9日  │2016元  │95年1月9日  │柯振乾              │
│        │            │      │      │            │        │            │局號000000-0        │
│        │            │      │      │            │        │            │帳號000000-0        │
├────┼──────┼───┼───┼──────┼────┼──────┼──────────┤
│ 21     │94年12月26日│黃○○│1     │94年2月26日 │2015元  │94年2月26日 │陳佩勳              │
│        │            │      │      │            │        │            │局號000000-0        │
│        │            │      │      │            │        │            │帳號000000-0        │
├────┼──────┼───┼───┼──────┼────┼──────┼──────────┤
│ 22     │94年12月27日│甲辛○│1     │94年12月27日│1820元  │94年12月27日│陳佩勳              │
│        │            │      │      │            │        │            │局號000000-0        │
│        │            │      │      │            │        │            │帳號000000-0        │
│        │            │      │      │            │        │            │                    │
├────┼──────┼───┼───┼──────┼────┼──────┼──────────┤
│ 23     │94年12月26日│甲ｂ○│2     │94年12月26日│4035元  │94年12月26日│陳佩勳              │
│        │            │      │      │            │        │            │局號000000-0        │
│        │            │      │      │            │        │            │帳號000000-0        │
├────┼──────┼───┼───┼──────┼────┼──────┼──────────┤
│ 24     │94年12月26日│甲Ｄ○│3     │94年12月26日│6020元  │94年12月26日│柯振乾              │
│        │            │      │      │            │        │            │局號000000-0        │
│        │            │      │      │            │        │            │帳號000000-0        │
├────┼──────┼───┼───┼──────┼────┼──────┼──────────┤
│24-1    │94年12月30日│甲Ｄ○│1     │94年12月30日│2010元  │94年12月30日│陳佩勳              │
│        │            │      │      │            │        │            │局號000000-0        │
│        │            │      │      │            │        │            │帳號000000-0        │
├────┼──────┼───┼───┼──────┼────┼──────┼──────────┤
│24-2    │95年1月9日  │甲Ｄ○│3     │95年1月9日  │6007元  │95年1月9日  │柯振乾              │
│        │            │      │      │            │        │            │局號000000-0        │
│        │            │      │      │            │        │            │帳號000000-0        │
├────┼──────┼───┼───┼──────┼────┼──────┼──────────┤
│ 25     │94年12月26日│ｗ○○│1     │94年12月26日│2005元  │94年12月26日│柯振乾              │
│        │            │      │      │            │        │            │局號000000-0        │
│        │            │      │      │            │        │            │帳號000000-0        │
├────┼──────┼───┼───┼──────┼────┼──────┼──────────┤
│ 26     │94年12月26日│吳沈素│1     │94年12月26日│2005元  │94年12月26日│陳佩勳              │
│        │            │珍    │      │            │        │            │局號000000-0        │
│        │            │      │      │            │        │            │帳號000000-0        │
├────┼──────┼───┼───┼──────┼────┼──────┼──────────┤
│ 27     │95年1月12日 │ｋ○○│1     │95年1月12日 │1600元  │95年1月12日 │陳佩勳              │
│        │            │      │      │            │        │            │局號000000-0        │
│        │            │      │      │            │        │            │帳號000000-0        │
├────┼──────┼───┼───┼──────┼────┼──────┼──────────┤
│ 28     │95年1月9日  │Ｓ○○│1     │95年1月9日  │2022元  │95年1月9日  │柯振乾              │
│        │            │      │      │            │        │            │局號000000-0        │
│        │            │      │      │            │        │            │帳號000000-0        │
├────┼──────┼───┼───┼──────┼────┼──────┼──────────┤
│ 29     │94年12月21日│辛○○│1     │94年12月21日│2005元  │94年12月21日│柯振乾              │
│        │            │      │      │            │        │            │局號000000-0        │
│        │            │      │      │            │        │            │帳號000000-0        │
├────┼──────┼───┼───┼──────┼────┼──────┼──────────┤
│29-1    │95年1月9日  │辛○○│1     │95年1月9日  │2009元  │95年1月9日  │柯振乾              │
│        │            │      │      │            │        │            │局號000000-0        │
│        │            │      │      │            │        │            │帳號000000-0        │
├────┼──────┼───┼───┼──────┼────┼──────┼──────────┤
│ 30     │95年2月8日  │甲地○│1     │95年2月8日  │2226元  │95年2月8日  │陳金灶              │
│        │            │      │      │            │        │            │局號000000-0        │
│        │            │      │      │            │        │            │帳號000000-0        │
├────┼──────┼───┼───┼──────┼────┼──────┼──────────┤
│ 31     │95年1月12日 │ｚ○○│1     │95年1月12日 │1830元  │95年1月12日 │陳金灶              │
│        │            │      │      │            │        │            │局號000000-0        │
│        │            │      │      │            │        │            │帳號000000-0        │
├────┼──────┼───┼───┼──────┼────┼──────┼──────────┤
│ 32     │95年2月6日  │甲戌○│1     │95年2月6日  │2026元  │95年2月6日  │陳佩勳              │
│        │            │      │      │            │        │            │局號000000-0        │
│        │            │      │      │            │        │            │帳號000000-0        │
├────┼──────┼───┼───┼──────┼────┼──────┼──────────┤
│ 33     │95年1月6日  │Ｚ○○│1     │95年1月6日  │1515元  │95年1月6日  │趙俊明              │
│        │            │      │      │            │        │            │局號000000-0        │
│        │            │      │      │            │        │            │帳號000000-0        │
├────┼──────┼───┼───┼──────┼────┼──────┼──────────┤
│ 34     │95年2月8日  │申○○│1     │95年2月8日  │2520元  │95年2月8日  │陳金灶              │
│        │            │      │      │            │        │            │局號000000-0        │
│        │            │      │      │            │        │            │帳號000000-0        │
├────┼──────┼───┼───┼──────┼────┼──────┼──────────┤
│ 35     │95年2月3日  │ｈ○○│1     │95年2月3日  │1510元  │95年2月3日  │陳金灶              │
│        │            │      │      │            │        │            │局號000000-0        │
│        │            │      │      │            │        │            │帳號000000-0        │
├────┼──────┼───┼───┼──────┼────┼──────┼──────────┤
│ 36     │95年1月25日 │丁○○│1     │95年1月25日 │2515元  │95年1月25日 │陳佩勳              │
│        │            │      │      │            │        │            │局號000000-0        │
│        │            │      │      │            │        │            │帳號000000-0        │
├────┼──────┼───┼───┼──────┼────┼──────┼──────────┤
│ 37     │95年1月25日 │甲Ｃ○│1     │95年1月25日 │2222元  │95年1月25日 │趙俊明              │
│        │            │      │      │            │        │            │局號000000-0        │
│        │            │      │      │            │        │            │帳號000000-0        │
├────┼──────┼───┼───┼──────┼────┼──────┼──────────┤
│ 38     │95年2月10日 │ａ○○│1     │95年2月10日 │4525元  │95年2月10日 │陳佩勳              │
│        │            │      │      │            │        │            │局號000000-0        │
│        │            │      │      │            │        │            │帳號000000-0        │
├────┼──────┼───┼───┼──────┼────┼──────┼──────────┤
│ 39     │94年12月2日 │甲辰○│1     │94年12月2日 │1800元  │94年12月2日 │吳慈臻              │
│        │            │      │      │            │        │            │局號000000-0        │
│        │            │      │      │            │        │            │帳號000000-0        │
├────┼──────┼───┼───┼──────┼────┼──────┼──────────┤
│ 40     │95年1月9日  │甲玄○│1     │95年1月9日  │2012元  │95年1月9日  │趙俊明              │
│        │            │      │      │            │        │            │局號000000-0        │
│        │            │      │      │            │        │            │帳號000000-0        │
├────┼──────┼───┼───┼──────┼────┼──────┼──────────┤
│ 41     │95年1月20日 │庚○○│1     │95年1月20日 │2014元  │95年1月20日 │趙俊明              │
│        │            │      │      │            │        │            │局號000000-0        │
│        │            │      │      │            │        │            │帳號000000-0        │
├────┼──────┼───┼───┼──────┼────┼──────┼──────────┤
│ 42     │94年12月27日│甲午○│1     │94年12月27日│2012元  │94年12月27日│陳金灶              │
│        │            │      │      │            │        │            │局號000000-0        │
│        │            │      │      │            │        │            │帳號000000-0        │
├────┼──────┼───┼───┼──────┼────┼──────┼──────────┤
│ 43     │95年1月12日 │ｂ○○│1     │95年1月12日 │2026元  │95年1月12日 │陳金灶              │
│        │            │      │      │            │        │            │局號000000-0        │
│        │            │      │      │            │        │            │帳號000000-0        │
├────┼──────┼───┼───┼──────┼────┼──────┼──────────┤
│ 44     │95年1月9日  │寅○○│2     │95年1月9日  │4005元  │95年1月9日  │趙俊明              │
│        │            │      │      │            │        │            │局號000000-0        │
│        │            │      │      │            │        │            │帳號000000-0        │
├────┼──────┼───┼───┼──────┼────┼──────┼──────────┤
│ 45     │95年1月25日 │Ｅ○○│1     │95年1月25日 │2000元  │95年1月25日 │吳慈臻              │
│        │            │      │      │            │        │            │局號000000-0        │
│        │            │      │      │            │        │            │帳號000000-0        │
├────┼──────┼───┼───┼──────┼────┼──────┼──────────┤
│ 46     │95年1月5日  │甲寅○│1     │95年1月5日  │2012元  │95年1月5日  │趙俊明              │
│        │            │      │      │            │        │            │局號000000-0        │
│        │            │      │      │            │        │            │帳號000000-0        │
├────┼──────┼───┼───┼──────┼────┼──────┼──────────┤
│ 47     │94年12月27日│張獻諒│2     │94年12月27日│3625元  │94年12月27日│陳金灶              │
│        │            │      │      │            │        │            │局號000000-0        │
│        │            │      │      │            │        │            │帳號000000-0        │
├────┼──────┼───┼───┼──────┼────┼──────┼──────────┤
│ 48     │94年12月19日│ｏ○○│3     │94年12月19日│6020元  │94年12月19日│陳金灶              │
│        │            │      │      │            │        │            │局號000000-0        │
│        │            │      │      │            │        │            │帳號000000-0        │
├────┼──────┼───┼───┼──────┼────┼──────┼──────────┤
│ 49     │94年12月26日│甲子○│2     │94年12月26日│4015元  │94年12月26日│柯振乾              │
│        │            │      │      │            │        │            │局號000000-0        │
│        │            │      │      │            │        │            │帳號000000-0        │
├────┼──────┼───┼───┼──────┼────┼──────┼──────────┤
│ 50     │95年1月14日 │甲Ａ○│1     │95年1月14日 │2010元  │95年1月14日 │趙俊明              │
│        │            │      │      │            │        │            │局號000000-0        │
│        │            │      │      │            │        │            │帳號000000-0        │
├────┼──────┼───┼───┼──────┼────┼──────┼──────────┤
│ 51     │95年1月9日  │甲ｐ○│1     │95年1月9日  │2016元  │95年1月9日  │柯振乾              │
│        │            │      │      │            │        │            │局號000000-0        │
│        │            │      │      │            │        │            │帳號000000-0        │
├────┼──────┼───┼───┼──────┼────┼──────┼──────────┤
│ 52     │95年1月24日 │甲ｑ○│1     │95年1月24日 │2510元  │95年1月24日 │趙俊明              │
│        │            │      │      │            │        │            │局號000000-0        │
│        │            │      │      │            │        │            │帳號000000-0        │
├────┼──────┼───┼───┼──────┼────┼──────┼──────────┤
│ 53     │95年1月10日 │甲丙○│1     │95年1月10日 │2000元  │95年1月10日 │柯振乾              │
│        │            │      │      │            │        │            │局號000000-0        │
│        │            │      │      │            │        │            │帳號000000-0        │
├────┼──────┼───┼───┼──────┼────┼──────┼──────────┤
│ 54     │95年1月9日  │甲戊○│2     │95年1月9日  │3615元  │95年1月9日  │趙俊明              │
│        │            │      │      │            │        │            │局號000000-0        │
│        │            │      │      │            │        │            │帳號000000-0        │
├────┼──────┼───┼───┼──────┼────┼──────┼──────────┤
│ 55     │95年2月9日  │甲Ｚ○│1     │95年2月9日  │2000元  │95年2月9日  │吳慈臻              │
│        │            │      │      │            │        │            │局號000000-0        │
│        │            │      │      │            │        │            │帳號000000-0        │
├────┼──────┼───┼───┼──────┼────┼──────┼──────────┤
│ 56     │95年1月25日 │丙○○│3     │95年1月25日 │5021元  │95年1月25日 │趙俊明              │
│        │            │      │      │            │        │            │局號000000-0        │
│        │            │      │      │            │        │            │帳號000000-0        │
├────┼──────┼───┼───┼──────┼────┼──────┼──────────┤
│ 57     │95年1月20日 │ｉ○○│1     │95年1月20日 │2016元  │95年1月20日 │陳金灶              │
│        │            │      │      │            │        │            │局號000000-0        │
│        │            │      │      │            │        │            │帳號000000-0        │
├────┼──────┼───┼───┼──────┼────┼──────┼──────────┤
│ 58     │95年1月25日 │ｄ○○│1     │95年1月25日 │2013元  │95年1月25日 │趙俊明              │
│        │            │      │      │            │        │            │局號000000-0        │
│        │            │      │      │            │        │            │帳號000000-0        │
├────┼──────┼───┼───┼──────┼────┼──────┼──────────┤
│ 59     │95年2月10日 │Ｑ○○│1     │95年2月10日 │2030元  │95年2月10日 │陳佩勳              │
│        │            │      │      │            │        │            │局號000000-0        │
│        │            │      │      │            │        │            │帳號000000-0        │
├────┼──────┼───┼───┼──────┼────┼──────┼──────────┤
│ 60     │95年1月11日 │甲酉○│1     │95年1月11日 │2010元  │95年1月11日 │趙俊明              │
│        │            │      │      │            │        │            │局號000000-0        │
│        │            │      │      │            │        │            │帳號000000-0        │
├────┼──────┼───┼───┼──────┼────┼──────┼──────────┤
│ 61     │95年1月24日 │ｌ○○│2     │95年1月24日 │4519元  │95年1月24日 │趙俊明              │
│        │            │      │      │            │        │            │局號000000-0        │
│        │            │      │      │            │        │            │帳號000000-0        │
├────┼──────┼───┼───┼──────┼────┼──────┼──────────┤
│ 62     │95年1月13日 │Ｎ○○│1     │95年1月13日 │1820元  │95年1月13日 │趙俊明              │
│        │            │      │      │            │        │            │局號000000-0        │
│        │            │      │      │            │        │            │帳號000000-0        │
├────┼──────┼───┼───┼──────┼────┼──────┼──────────┤
│ 63     │95年2月7日  │地○○│1     │95年2月7日  │2217元  │95年2月7日  │陳佩勳              │
│        │            │      │      │            │        │            │局號000000-0        │
│        │            │      │      │            │        │            │帳號000000-0        │
├────┼──────┼───┼───┼──────┼────┼──────┼──────────┤
│ 64     │95年1月25日 │Ｋ○○│1     │95年1月25日 │2000元  │95年1月25日 │吳慈臻              │
│        │            │      │      │            │        │            │局號000000-0        │
│        │            │      │      │            │        │            │帳號000000-0        │
├────┼──────┼───┼───┼──────┼────┼──────┼──────────┤
│ 65     │95年1月16日 │Ｈ○○│1     │95年1月16日 │2521元  │95年1月16日 │趙俊明              │
│        │            │      │      │            │        │            │局號000000-0        │
│        │            │      │      │            │        │            │帳號000000-0        │
├────┼──────┼───┼───┼──────┼────┼──────┼──────────┤
│ 66     │95年1月16日 │Ｄ○○│1     │95年1月16日 │2013元  │95年1月16日 │趙俊明              │
│        │            │      │      │            │        │            │局號000000-0        │
│        │            │      │      │            │        │            │帳號000000-0        │
├────┼──────┼───┼───┼──────┼────┼──────┼──────────┤
│ 67     │95年1月23日 │甲黃○│1     │95年1月23日 │2050元  │95年1月23日 │陳佩勳              │
│        │            │      │      │            │        │            │局號000000-0        │
│        │            │      │      │            │        │            │帳號000000-0        │
├────┼──────┼───┼───┼──────┼────┼──────┼──────────┤
│ 68     │95年1月25日 │ｙ○○│1     │95年1月25日 │2219元  │95年1月25日 │陳佩勳              │
│        │            │      │      │            │        │            │局號000000-0        │
│        │            │      │      │            │        │            │帳號000000-0        │
├────┼──────┼───┼───┼──────┼────┼──────┼──────────┤
│ 69     │95年1月2日  │ｒ○○│1     │95年1月2日  │2020元  │95年1月2日  │陳金灶              │
│        │            │      │      │            │        │            │局號000000-0        │
│        │            │      │      │            │        │            │帳號000000-0        │
├────┼──────┼───┼───┼──────┼────┼──────┼──────────┤
│ 70     │95年1月3日  │甲Ｓ○│1     │95年1月3日  │2010元  │95年1月3日  │趙俊明              │
│        │            │      │      │            │        │            │局號000000-0        │
│        │            │      │      │            │        │            │帳號000000-0        │
├────┼──────┼───┼───┼──────┼────┼──────┼──────────┤
│ 71     │94年12月19日│子○○│5     │94年12月19日│10050元 │94年12月19日│陳金灶              │
│        │            │      │      │            │        │            │局號000000-0        │
│        │            │      │      │            │        │            │帳號000000-0        │
├────┼──────┼───┼───┼──────┼────┼──────┼──────────┤
│ 72     │95年2月6日  │宙○○│1     │95年2月6日  │2532元  │95年2月6日  │陳佩勳              │
│        │            │      │      │            │        │            │局號000000-0        │
│        │            │      │      │            │        │            │帳號000000-0        │
├────┼──────┼───┼───┼──────┼────┼──────┼──────────┤
│ 73     │95年2月7日  │ｎ○○│1     │95年2月7日  │2218元  │95年2月7日  │陳金灶              │
│        │            │      │      │            │        │            │局號000000-0        │
│        │            │      │      │            │        │            │帳號000000-0        │
├────┼──────┼───┼───┼──────┼────┼──────┼──────────┤
│ 74     │95年1月13日 │甲ｕ○│1     │95年1月13日 │1611元  │95年1月13日 │趙俊明              │
│        │            │      │      │            │        │            │局號000000-0        │
│        │            │      │      │            │        │            │帳號000000-0        │
├────┼──────┼───┼───┼──────┼────┼──────┼──────────┤
│ 75     │95年1月16日 │甲Ｏ○│1     │95年1月16日 │2010元  │95年1月16日 │趙俊明              │
│        │            │      │      │            │        │            │局號000000-0        │
│        │            │      │      │            │        │            │帳號000000-0        │
├────┼──────┼───┼───┼──────┼────┼──────┼──────────┤
│ 76     │95年1月12日 │甲天○│2     │95年1月12日 │4025元  │95年1月12日 │陳金灶              │
│        │            │      │      │            │        │            │局號000000-0        │
│        │            │      │      │            │        │            │帳號000000-0        │
├────┼──────┼───┼───┼──────┼────┼──────┼──────────┤
│ 77     │95年1月20日 │ｅ○○│2     │95年1月20日 │4515元  │95年1月20日 │趙俊明              │
│        │            │      │      │            │        │            │局號000000-0        │
│        │            │      │      │            │        │            │帳號000000-0        │
├────┼──────┼───┼───┼──────┼────┼──────┼──────────┤
│ 78     │95年2月10日 │甲Ｗ○│1     │95年2月10日 │2520元  │95年2月10日 │陳金灶              │
│        │            │      │      │            │        │            │局號000000-0        │
│        │            │      │      │            │        │            │帳號000000-0        │
├────┼──────┼───┼───┼──────┼────┼──────┼──────────┤
│ 79     │95年1月17日 │甲巳○│3     │95年1月17日 │6010元  │95年1月17日 │趙俊明              │
│        │            │      │      │            │        │            │局號000000-0        │
│        │            │      │      │            │        │            │帳號000000-0        │
├────┼──────┼───┼───┼──────┼────┼──────┼──────────┤
│ 80     │94年12月27日│Ｌ○○│1     │94年12月27日│2024元  │94年12月27日│陳金灶              │
│        │            │      │      │            │        │            │局號000000-0        │
│        │            │      │      │            │        │            │帳號000000-0        │
├────┼──────┼───┼───┼──────┼────┼──────┼──────────┤
│ 81     │94年12月27日│戌○○│1     │94年12月27日│2016元  │94年12月27日│陳金灶              │
│        │            │      │      │            │        │            │局號000000-0        │
│        │            │      │      │            │        │            │帳號000000-0        │
├────┼──────┼───┼───┼──────┼────┼──────┼──────────┤
│ 82     │95年2月3日  │午○○│1     │95年2月3日  │2000元  │95年2月3日  │吳慈臻              │
│        │            │      │      │            │        │            │局號000000-0        │
│        │            │      │      │            │        │            │帳號000000-0        │
├────┼──────┼───┼───┼──────┼────┼──────┼──────────┤
│ 83     │95年1月12日 │甲宇○│1     │95年1月12日 │2023元  │95年1月12日 │陳佩勳              │
│        │            │      │      │            │        │            │局號000000-0        │
│        │            │      │      │            │        │            │帳號000000-0        │
├────┼──────┼───┼───┼──────┼────┼──────┼──────────┤
│ 84     │95年1月20日 │甲Ｋ○│1     │95年1月20日 │2015元  │95年1月20日 │陳金灶              │
│        │            │      │      │            │        │            │局號000000-0        │
│        │            │      │      │            │        │            │帳號000000-0        │
├────┼──────┼───┼───┼──────┼────┼──────┼──────────┤
│ 85     │95年1月15日 │甲癸○│1     │95年1月15日 │2011元  │95年1月16日 │趙俊明              │
│        │            │      │      │            │        │            │局號000000-0        │
│        │            │      │      │            │        │            │帳號000000-0        │
├────┼──────┼───┼───┼──────┼────┼──────┼──────────┤
│ 86     │95年1月25日 │甲Ｆ○│2     │95年1月25日 │4012元  │95年1月25日 │趙俊明              │
│        │            │      │      │            │        │            │局號000000-0        │
│        │            │      │      │            │        │            │帳號000000-0        │
├────┼──────┼───┼───┼──────┼────┼──────┼──────────┤
│ 87     │95年1月17日 │甲卯○│1     │95年1月17日 │1813元  │95年1月17日 │趙俊明              │
│        │            │      │      │            │        │            │局號000000-0        │
│        │            │      │      │            │        │            │帳號000000-0        │
├────┼──────┼───┼───┼──────┼────┼──────┼──────────┤
│ 88     │95年1月20日 │未○○│1     │95年1月20日 │2013元  │95年1月20日 │趙俊明              │
│        │            │      │      │            │        │            │局號000000-0        │
│        │            │      │      │            │        │            │帳號000000-0        │
├────┼──────┼───┼───┼──────┼────┼──────┼──────────┤
│ 89     │95年1月25日 │ｍ○○│2     │95年1月25日 │4018元  │95年1月25日 │趙俊明              │
│        │            │      │      │            │        │            │局號000000-0        │
│        │            │      │      │            │        │            │帳號000000-0        │
├────┼──────┼───┼───┼──────┼────┼──────┼──────────┤
│89-1    │95年2月3日  │ｍ○○│2     │95年2月3日  │4015元  │95年2月3日  │陳金灶              │
│        │            │      │      │            │        │            │局號000000-0        │
│        │            │      │      │            │        │            │帳號000000-0        │
├────┼──────┼───┼───┼──────┼────┼──────┼──────────┤
│ 90     │95年1月5日  │Ｔ○○│1     │95年1月5日  │2005元  │95年1月5日  │趙俊明              │
│        │            │      │      │            │        │            │局號000000-0        │
│        │            │      │      │            │        │            │帳號000000-0        │
├────┼──────┼───┼───┼──────┼────┼──────┼──────────┤
│90-1    │95年1月13日 │Ｔ○○│1     │95年1月13日 │2013元  │95年1月13日 │趙俊明              │
│        │            │      │      │            │        │            │局號000000-0        │
│        │            │      │      │            │        │            │帳號000000-0        │
├────┼──────┼───┼───┼──────┼────┼──────┼──────────┤
│ 91     │95年1月19日 │吳簡貴│1     │95年1月19日 │2015元  │95年1月19日 │陳佩勳              │
│        │            │春    │      │            │        │            │局號000000-0        │
│        │            │      │      │            │        │            │帳號000000-0        │
├────┼──────┼───┼───┼──────┼────┼──────┼──────────┤
│ 92     │95年1月3日  │甲亥○│2     │95年1月3日  │3515元  │95年1月3日  │陳佩勳              │
│        │            │      │      │            │        │            │局號000000-0        │
│        │            │      │      │            │        │            │帳號000000-0        │
├────┼──────┼───┼───┼──────┼────┼──────┼──────────┤
│92-1    │95年1月20日 │甲亥○│1     │95年1月20日 │1623元  │95年1月20日 │趙俊明              │
│        │            │      │      │            │        │            │局號000000-0        │
│        │            │      │      │            │        │            │帳號000000-0        │
├────┼──────┼───┼───┼──────┼────┼──────┼──────────┤
│92-2    │95年2月7日  │甲亥○│1     │95年2月7日  │1621元  │95年2月7日  │趙俊明              │
│        │            │      │      │            │        │            │局號000000-0        │
│        │            │      │      │            │        │            │帳號000000-0        │
├────┼──────┼───┼───┼──────┼────┼──────┼──────────┤
│ 93     │95年1月12日 │甲ｓ○│2     │95年1月12日 │3505元  │95年1月12日 │陳佩勳              │
│        │            │      │      │            │        │            │局號000000-0        │
│        │            │      │      │            │        │            │帳號000000-0        │
├────┼──────┼───┼───┼──────┼────┼──────┼──────────┤
│ 94     │95年2月9日  │林?煌 │1     │95年2月9日  │2330元  │95年2月9日  │陳佩勳              │
│        │            │      │      │            │        │            │局號000000-0        │
│        │            │      │      │            │        │            │帳號000000-0        │
├────┼──────┼───┼───┼──────┼────┼──────┼──────────┤
│ 95     │95年1月18日 │Ｒ○○│2     │95年1月18日 │3520元  │95年1月18日 │陳佩勳              │
│        │            │      │      │            │        │            │局號000000-0        │
│        │            │      │      │            │        │            │帳號000000-0        │
├────┼──────┼───┼───┼──────┼────┼──────┼──────────┤
│ 96     │95年1月11日 │甲ｋ○│1     │95年1月11日 │2010元  │95年1月11日 │趙俊明              │
│        │            │      │      │            │        │            │局號000000-0        │
│        │            │      │      │            │        │            │帳號000000-0        │
├────┼──────┼───┼───┼──────┼────┼──────┼──────────┤
│96-1    │95年1月12日 │甲ｋ○│1     │95年1月12日 │1527元  │95年1月12日 │陳金灶              │
│        │            │      │      │            │        │            │局號000000-0        │
│        │            │      │      │            │        │            │帳號000000-0        │
├────┼──────┼───┼───┼──────┼────┼──────┼──────────┤
│ 97     │95年1月2日  │酉○○│1     │95年1月2日  │2023元  │95年1月2日  │陳金灶              │
│        │            │      │      │            │        │            │局號000000-0        │
│        │            │      │      │            │        │            │帳號000000-0        │
├────┼──────┼───┼───┼──────┼────┼──────┼──────────┤
│ 98     │95年1月17日 │丑○○│1     │95年1月17日 │2014元  │95年1月17日 │趙俊明              │
│        │            │      │      │            │        │            │局號000000-0        │
│        │            │      │      │            │        │            │帳號000000-0        │
├────┼──────┼───┼───┼──────┼────┼──────┼──────────┤
│98-1    │95年1月25日 │丑○○│1     │95年1月25日 │2020元  │95年1月25日 │陳佩勳              │
│        │            │      │      │            │        │            │局號000000-0        │
│        │            │      │      │            │        │            │帳號000000-0        │
├────┼──────┼───┼───┼──────┼────┼──────┼──────────┤
│ 99     │95年1月14日 │甲Ｌ○│1     │95年1月14日 │2011元  │95年1月14日 │趙俊明              │
│        │            │      │      │            │        │            │局號000000-0        │
│        │            │      │      │            │        │            │帳號000000-0        │
├────┼──────┼───┼───┼──────┼────┼──────┼──────────┤
│ 100    │94年12月20日│Ｘ○○│1     │94年12月20日│2015元  │94年12月20日│陳金灶              │
│        │            │      │      │            │        │            │局號000000-0        │
│        │            │      │      │            │        │            │帳號000000-0        │
├────┼──────┼───┼───┼──────┼────┼──────┼──────────┤
│ 101    │95年1月9日  │甲ｇ○│1     │95年1月9日  │2017元  │95年1月9日  │陳金灶              │
│        │            │      │      │            │        │            │局號000000-0        │
│        │            │      │      │            │        │            │帳號000000-0        │
├────┼──────┼───┼───┼──────┼────┼──────┼──────────┤
│101-1   │95年1月11日 │甲ｇ○│1     │95年1月11日 │2024元  │95年1月11日 │陳佩勳              │
│        │            │      │      │            │        │            │局號000000-0        │
│        │            │      │      │            │        │            │帳號000000-0        │
├────┼──────┼───┼───┼──────┼────┼──────┼──────────┤
│101-2   │95年1月20日 │甲ｇ○│1     │95年1月20日 │2020元  │95年1月20日 │趙俊明              │
│        │            │      │      │            │        │            │局號000000-0        │
│        │            │      │      │            │        │            │帳號000000-0        │
├────┼──────┼───┼───┼──────┼────┼──────┼──────────┤
│ 102    │95年2月10日 │甲Ｒ○│1     │95年2月10日 │2530元  │95年2月10日 │陳金灶              │
│        │            │      │      │            │        │            │局號000000-0        │
│        │            │      │      │            │        │            │帳號000000-0        │
├────┼──────┼───┼───┼──────┼────┼──────┼──────────┤
│ 103    │95年2月9日  │Ｖ○○│1     │95年2月9日  │2000元  │95年2月9日  │吳慈臻              │
│        │            │      │      │            │        │            │局號000000-0        │
│        │            │      │      │            │        │            │帳號000000-0        │
├────┼──────┼───┼───┼──────┼────┼──────┼──────────┤
│ 104    │95年1月12日 │Ｍ○○│1     │95年1月12日 │2005元  │95年1月12日 │陳金灶              │
│        │            │      │      │            │        │            │局號000000-0        │
│        │            │      │      │            │        │            │帳號000000-0        │
├────┼──────┼───┼───┼──────┼────┼──────┼──────────┤
│ 105    │95年1月19日 │ｓ○○│1     │95年1月19日 │1813元  │95年1月19日 │陳佩勳              │
│        │            │      │      │            │        │            │局號000000-0        │
│        │            │      │      │            │        │            │帳號000000-0        │
├────┼──────┼───┼───┼──────┼────┼──────┼──────────┤
│ 106    │95年1月20日 │天○○│1     │95年1月20日 │2012元  │95年1月20日 │陳金灶              │
│        │            │      │      │            │        │            │局號000000-0        │
│        │            │      │      │            │        │            │帳號000000-0        │
├────┼──────┼───┼───┼──────┼────┼──────┼──────────┤
│ 107    │95年1月13日 │Ｂ○○│1     │95年1月13日 │1612元  │95年1月13日 │趙俊明              │
│        │            │      │      │            │        │            │局號000000-0        │
│        │            │      │      │            │        │            │帳號000000-0        │
├────┼──────┼───┼───┼──────┼────┼──────┼──────────┤
│ 108    │95年1月13日 │Ｇ○○│1     │95年1月13日 │2021元  │95年1月13日 │趙俊明              │
│        │            │      │      │            │        │            │局號000000-0        │
│        │            │      │      │            │        │            │帳號000000-0        │
├────┼──────┼───┼───┼──────┼────┼──────┼──────────┤
│ 109    │95年1月12日 │甲壬○│3     │95年1月12日 │3625元  │95年1月12日 │陳佩勳              │
│        │            │      │      │            │        │            │局號000000-0        │
│        │            │      │      │            │        │            │帳號000000-0        │
├────┼──────┼───┼───┼──────┼────┼──────┼──────────┤
│ 110    │95年2月7日  │ｑ○○│1     │95年2月7日  │2024元  │95年2月7日  │陳金灶              │
│        │            │      │      │            │        │            │局號000000-0        │
│        │            │      │      │            │        │            │帳號000000-0        │
├────┼──────┼───┼───┼──────┼────┼──────┼──────────┤
│ 111    │95年1月25日 │甲ｃ○│1     │95年1月25日 │2023元  │95年1月25日 │趙俊明              │
│        │            │      │      │            │        │            │局號000000-0        │
│        │            │      │      │            │        │            │帳號000000-0        │
├────┼──────┼───┼───┼──────┼────┼──────┼──────────┤
│ 112    │95年1月12日 │甲  Ｇ│1     │95年1月12日 │2028元  │95年1月12日 │陳金灶              │
│        │            │      │      │            │        │            │局號000000-0        │
│        │            │      │      │            │        │            │帳號000000-0        │
├────┼──────┼───┼───┼──────┼────┼──────┼──────────┤
│ 113    │95年2月6日  │甲ｊ○│1     │95年2月6日  │1838元  │95年2月6日  │陳佩勳              │
│        │            │      │      │            │        │            │局號000000-0        │
│        │            │      │      │            │        │            │帳號000000-0        │
├────┼──────┼───┼───┼──────┼────┼──────┼──────────┤
│ 114    │95年2月7日  │辰○○│1     │95年2月7日  │1825元  │95年2月7日  │陳佩勳              │
│        │            │      │      │            │        │            │局號000000-0        │
│        │            │      │      │            │        │            │帳號000000-0        │
├────┼──────┼───┼───┼──────┼────┼──────┼──────────┤
│ 115    │95年2月10日 │甲宙○│1     │95年2月10日 │2025元  │95年2月10日 │陳金灶              │
│        │            │      │      │            │        │            │局號000000-0        │
│        │            │      │      │            │        │            │帳號000000-0        │
├────┼──────┼───┼───┼──────┼────┼──────┼──────────┤
│ 116    │95年2月9日  │甲未○│1     │95年2月9日  │2500元  │95年2月9日  │吳慈臻              │
│        │            │      │      │            │        │            │局號000000-0        │
│        │            │      │      │            │        │            │帳號000000-0        │
├────┼──────┼───┼───┼──────┼────┼──────┼──────────┤
│ 117    │95年2月3日  │甲ｄ○│1     │95年2月3日  │2025元  │95年2月3日  │陳金灶              │
│        │            │      │      │            │        │            │局號000000-0        │
│        │            │      │      │            │        │            │帳號000000-0        │
├────┼──────┼───┼───┼──────┼────┼──────┼──────────┤
│ 118    │95年2月8日  │甲ａ○│1     │95年2月8日  │2224元  │95年2月8日  │陳金灶              │
│        │            │      │      │            │        │            │局號000000-0        │
│        │            │      │      │            │        │            │帳號000000-0        │
├────┼──────┼───┼───┼──────┼────┼──────┼──────────┤
│ 119    │95年1月20日 │甲乙○│1     │95年1月20日 │1818元  │95年1月20日 │趙俊明              │
│        │            │      │      │            │        │            │局號000000-0        │
│        │            │      │      │            │        │            │帳號000000-0        │
├────┼──────┼───┼───┼──────┼────┼──────┼──────────┤
│ 120    │95年1月20日 │甲丑○│1     │95年1月20日 │2315元  │95年1月20日 │陳佩勳              │
│        │            │      │      │            │        │            │局號000000-0        │
│        │            │      │      │            │        │            │帳號000000-0        │
├────┼──────┼───┼───┼──────┼────┼──────┼──────────┤
│ 121    │94年12月2日 │甲Ｖ○│2     │94年12月2日 │4010元  │94年12月2日 │吳慈臻              │
│        │            │      │      │            │        │            │局號000000-0        │
│        │            │      │      │            │        │            │帳號000000-0        │
├────┼──────┼───┼───┼──────┼────┼──────┼──────────┤
│ 122    │95年1月10日 │鄭昭境│1     │95年1月10日 │1615元  │95年1月10日 │柯振乾              │
│        │            │      │      │            │        │            │局號000000-0        │
│        │            │      │      │            │        │            │帳號000000-0        │
├────┼──────┼───┼───┼──────┼────┼──────┼──────────┤
│ 123    │94年12月2日 │ｘ○○│1     │94年12月2日 │1500元  │94年12月2日 │吳慈臻              │
│        │            │      │      │            │        │            │局號000000-0        │
│        │            │      │      │            │        │            │帳號000000-0        │
├────┼──────┼───┼───┼──────┼────┼──────┼──────────┤
│ 124    │95年2月3日  │甲ｅ○│1     │95年2月3日  │2000元  │95年2月3日  │陳金灶              │
│        │            │      │      │            │        │            │局號000000-0        │
│        │            │      │      │            │        │            │帳號000000-0        │
├────┼──────┼───┼───┼──────┼────┼──────┼──────────┤
│ 125    │95年2月8日  │甲ｍ○│1     │95年2月8日  │2012元  │95年2月8日  │陳金灶              │
│        │            │      │      │            │        │            │局號000000-0        │
│        │            │      │      │            │        │            │帳號000000-0        │
├────┼──────┼───┼───┼──────┼────┼──────┼──────────┤
│ 126    │95年2月7日  │甲ｈ○│1     │95年2月7日  │1832元  │95年2月7日  │陳金灶              │
│        │            │      │      │            │        │            │局號000000-0        │
│        │            │      │      │            │        │            │帳號000000-0        │
├────┼──────┼───┼───┼──────┼────┼──────┼──────────┤
│ 127    │94年12月27日│ｆ○○│1     │94年12月27日│2010元  │94年12月27日│陳金灶              │
│        │            │      │      │            │        │            │局號000000-0        │
│        │            │      │      │            │        │            │帳號000000-0        │
├────┼──────┼───┼───┼──────┼────┼──────┼──────────┤
│ 128    │95年2月10日 │甲ｆ○│1     │95年2月10日 │2015元  │95年2月10日 │陳佩勳              │
│        │            │      │      │            │        │            │局號000000-0        │
│        │            │      │      │            │        │            │帳號000000-0        │
├────┼──────┼───┼───┼──────┼────┼──────┼──────────┤
│ 129    │95年1月9日  │甲Ｊ○│1     │95年1月9日  │2012元  │95年1月9日  │柯振乾              │
│        │            │      │      │            │        │            │局號000000-0        │
│        │            │      │      │            │        │            │帳號000000-0        │
├────┼──────┼───┼───┼──────┼────┼──────┼──────────┤
│ 130    │95年1月5日  │ｖ○○│1     │95年1月5日  │1815元  │95年1月5日  │趙俊明              │
│        │            │      │      │            │        │            │局號000000-0        │
│        │            │      │      │            │        │            │帳號000000-0        │
├────┼──────┼───┼───┼──────┼────┼──────┼──────────┤
│130-1   │95年2月6日  │ｖ○○│1     │95年2月6日  │2016元  │95年2月6日  │陳佩勳              │
│        │            │      │      │            │        │            │局號000000-0        │
│        │            │      │      │            │        │            │帳號000000-0        │
├────┼──────┼───┼───┼──────┼────┼──────┼──────────┤
│ 131    │95年1月25日 │甲Ｍ  │1     │95年1月25日 │2018元  │95年1月25日 │趙俊明              │
│        │            │      │      │            │        │            │局號000000-0        │
│        │            │      │      │            │        │            │帳號000000-0        │
├────┼──────┼───┼───┼──────┼────┼──────┼──────────┤
│ 132    │94年12月27日│甲Ｎ○│1     │94年12月27日│2022元  │94年12月27日│柯振乾              │
│        │            │      │      │            │        │            │局號000000-0        │
│        │            │      │      │            │        │            │帳號000000-0        │
├────┼──────┼───┼───┼──────┼────┼──────┼──────────┤
│ 133    │95年1月9日  │卯○○│1     │95年1月9日  │2016元  │95年1月9日  │陳金灶              │
│        │            │      │      │            │        │            │局號000000-0        │
│        │            │      │      │            │        │            │帳號000000-0        │
├────┼──────┼───┼───┼──────┼────┼──────┼──────────┤
│ 134    │95年1月9日  │乙○○│1     │95年1月9日  │1600元  │95年1月9日  │陳佩勳              │
│        │            │      │      │            │        │            │局號000000-0        │
│        │            │      │      │            │        │            │帳號000000-0        │
├────┼──────┼───┼───┼──────┼────┼──────┼──────────┤
│ 135    │95年1月12日 │甲Ｙ○│1     │95年1月12日 │2015元  │95年1月12日 │陳金灶              │
│        │            │      │      │            │        │            │局號000000-0        │
│        │            │      │      │            │        │            │帳號000000-0        │
├────┼──────┼───┼───┼──────┼────┼──────┼──────────┤
│ 136    │95年1月20日 │甲Ｔ○│2     │95年1月20日 │4027元  │95年1月20日 │陳佩勳              │
│        │            │      │      │            │        │            │局號000000-0        │
│        │            │      │      │            │        │            │帳號000000-0        │
├────┼──────┼───┼───┼──────┼────┼──────┼──────────┤
│ 137    │95年1月20日 │Ｏ○○│1     │95年1月20日 │1808元  │95年1月20日 │趙俊明              │
│        │            │      │      │            │        │            │局號000000-0        │
│        │            │      │      │            │        │            │帳號000000-0        │
├────┼──────┼───┼───┼──────┼────┼──────┼──────────┤
│ 138    │95年1月19日 │Ｙ○○│2     │95年1月19日 │4018元  │95年1月19日 │陳佩勳              │
│        │            │      │      │            │        │            │局號000000-0        │
│        │            │      │      │            │        │            │帳號000000-0        │
├────┼──────┼───┼───┼──────┼────┼──────┼──────────┤
│ 139    │95年1月11日 │甲丁○│1     │95年1月11日 │2005元  │95年1月11日 │趙俊明              │
│        │            │      │      │            │        │            │局號000000-0        │
│        │            │      │      │            │        │            │帳號000000-0        │
├────┼──────┼───┼───┼──────┼────┼──────┼──────────┤
│ 140    │95年2月10日 │甲Ｕ○│1     │95年2月10日 │2035元  │95年2月10日 │陳佩勳              │
│        │            │      │      │            │        │            │局號000000-0        │
│        │            │      │      │            │        │            │帳號000000-0        │
├────┼──────┼───┼───┼──────┼────┼──────┼──────────┤
│ 141    │95年2月7日  │Ｗ○○│1     │95年2月7日  │2228元  │95年2月7日  │陳金灶              │
│        │            │      │      │            │        │            │局號000000-0        │
│        │            │      │      │            │        │            │帳號000000-0        │
├────┼──────┼───┼───┼──────┼────┼──────┼──────────┤
│ 142    │95年1月20日 │玄○○│4     │95年1月20日 │7500元  │95年1月20日 │陳金灶              │
│        │            │      │      │            │        │            │局號000000-0        │
│        │            │      │      │            │        │            │帳號000000-0        │
├────┼──────┼───┼───┼──────┼────┼──────┼──────────┤
│ 143    │95年1月9日  │甲○○│1     │95年1月9日  │3020元  │95年1月9日  │陳金灶              │
│        │            │      │      │            │        │            │局號000000-0        │
│        │            │      │      │            │        │            │帳號000000-0        │
├────┼──────┼───┼───┼──────┼────┼──────┼──────────┤
│ 144    │95年1月19日 │己○○│1     │95年1月19日 │2012元  │95年1月19日 │陳佩勳              │
│        │            │      │      │            │        │            │局號000000-0        │
│        │            │      │      │            │        │            │帳號000000-0        │
├────┼──────┼───┼───┼──────┼────┼──────┼──────────┤
│        │            │      │      │            │        │            │陳佩勳              │
│ 145    │95年2月10日 │甲ｒ○│1     │95年2月10日 │1040元  │95年2月10日 │局號000000-0        │
│        │            │      │      │            │        │            │帳號000000-0        │
├────┼──────┼───┼───┼──────┼────┼──────┼──────────┤
│        │            │      │      │            │        │            │趙俊明              │
│ 146    │95年1月3日  │甲ｉ○│1     │95年1月3日  │1305元  │95年1月3日  │局號000000-0        │
│        │            │      │      │            │        │            │帳號000000-0        │
├────┼──────┼───┼───┼──────┼────┼──────┼──────────┤
│        │            │      │      │            │        │            │陳金灶              │
│ 147    │95年2月8日  │Ｃ○○│1     │95年2月8日  │2014元  │95年2月8日  │局號000000-0        │
│        │            │      │      │            │        │            │帳號000000-0        │
├────┼──────┼───┼───┼──────┼────┼──────┼──────────┤
│        │            │      │      │            │        │            │陳金灶              │
│ 148    │95年2月7日  │甲Ｐ○│1     │95年2月7日  │2022元  │95年2月7日  │局號000000-0        │
│        │            │      │      │            │        │            │帳號000000-0        │
├────┼──────┼───┼───┼──────┼────┼──────┼──────────┤
│        │            │      │      │            │        │            │陳金灶              │
│ 149    │95年2月7日  │壬○○│1     │95年2月7日  │2010元  │95年2月7日  │局號000000-0        │
│        │            │      │      │            │        │            │帳號000000-0        │
├────┼──────┼───┼───┼──────┼────┼──────┼──────────┤
│        │            │      │      │            │        │            │陳佩勳              │
│ 150    │95年1月25日 │Ｕ○○│1     │95年1月25日 │2013元  │95年1月25日 │局號000000-0        │
│        │            │      │      │            │        │            │帳號000000-0        │
├────┼──────┼───┼───┼──────┼────┼──────┼──────────┤
│        │            │      │      │            │        │            │陳金灶              │
│ 151    │95年1月20日 │宇○○│2     │95年1月20日 │3614元  │95年1月20日 │局號000000-0        │
│        │            │      │      │            │        │            │帳號000000-0        │
├────┼──────┼───┼───┼──────┼────┼──────┼──────────┤
│        │            │      │      │            │        │            │陳佩勳              │
│ 152    │95年1月21日 │黃唐和│1     │95年1月21日 │2015元  │95年1月21日 │局號000000-0        │
│        │            │      │      │            │        │            │帳號000000-0        │
├────┼──────┼───┼───┼──────┼────┼──────┼──────────┤
│        │            │      │      │            │        │            │陳金灶              │
│ 153    │95年1月9日  │甲Ｈ○│1     │95年1月9日  │2010元  │95年1月21日 │局號000000-0        │
│        │            │      │      │            │        │            │帳號000000-0        │
├────┼──────┼───┼───┼──────┼────┼──────┼──────────┤
│        │            │      │      │            │        │            │陳金灶              │
│ 154    │95年1月9日  │塗文河│6     │95年1月9日  │1200元  │95年1月21日 │局號000000-0        │
│        │            │      │      │            │        │            │帳號000000-0        │
├────┼──────┼───┼───┼──────┼────┼──────┼──────────┤
│        │            │      │      │            │        │            │陳佩勳              │
│ 155    │95年2月7日  │Ｆ○○│1     │95年2月7日  │2023元  │95年1月21日 │局號000000-0        │
│        │            │      │      │            │        │            │帳號000000-0        │
└────┴──────┴───┴───┴──────┴────┴──────┴──────────┘
附表二
┌──┬─────────────┬────┬──────┐
│編號│扣押物品名稱              │數量    │提出人      │
├──┼─────────────┼────┼──────┤
│ 1  │郵局存簿（戶名：陳金灶、陳│3本     │陳金灶      │
│    │佩勳、趙俊明）            │        │            │
├──┼─────────────┼────┼──────┤
│ 2  │提款卡（戶名：陳金灶、陳佩│3張     │陳金灶      │
│    │勳、趙俊明）              │        │            │
├──┼─────────────┼────┼──────┤
│ 3  │行動電話（廠牌MOTOROLA型號│2具     │陳金灶      │
│    │171、廠牌OKWAP型號A272）  │        │            │
├──┼─────────────┼────┼──────┤
│ 4  │行動電話（廠牌MOTOROLA、廠│2具     │鍾慧吉      │
│    │牌NOKIA型號3310）         │        │            │
├──┼─────────────┼────┼──────┤
│ 5  │行動電話（廠牌OKWAP型號   │1具     │甲ｔ○      │
│    │163）                     │        │            │
├──┼─────────────┼────┼──────┤
│ 6  │行動電話（廠牌GEO型號GC   │1具     │ｃ○○      │
│    │800）                     │        │            │
├──┼─────────────┼────┼──────┤
│ 7  │網鴿原子網                │1張     │ｃ○○      │
├──┼─────────────┼────┼──────┤
│ 8  │裝鴿袋                    │4個     │ｃ○○      │
├──┼─────────────┼────┼──────┤
│ 9  │賽鴿（腳環編號19）        │1隻     │竊鴿現場查  │
│    │                          │        │扣，已發還  │
└──┴─────────────┴────┴──────┘
附錄本判決論罪科刑法條全文
中華民國刑法第346條
（單純恐嚇罪）
意圖為自己或第三人不法之所有，以恐嚇使人將本人或第三人之
物交付者，處6月以上5年以下有期徒刑，得併科1千元以下罰金
。
